【裁判字號】    89,易,823
【裁判日期】    891030
【裁判案由】    詐欺等
【裁判全文】
臺灣板橋地方法院刑事判決                          八十九年度易字第八二三號
    公  訴  人  臺灣板橋地方法院檢察署檢察官
    被      告  乙○○
右列被告因詐欺案件，經檢察官提起公訴（八十七年度偵字第二二六九二號），本院
判決如左：
    主  文
乙○○意圖為自己不法之所有，以詐術使人將本人之物交付，處有期徒刑參月。
    事  實
一、乙○○於民國（下同）八十年二月七日，因強盜等案件，經台灣高等法院判處有
    期徒刑二十年確定，八十六年五月二十日因縮短刑期假釋出監，縮刑期滿日為九
    十八年二月二十五日，猶在保護管束中，明知並無給付能力，竟意圖為自己不法
    之所有，於八十八年十一月二十五日，在台北縣板橋市○○路一八八號，佯以有
    能力以分期付款方式償付價金，向威肯樂器有限公司（以下簡稱威肯公司）購買
    鋼琴一台，約定總價為新台幣（下同）八萬八千八百元，頭期款二萬元，第一期
    款一萬八千八百元，餘款自八十八年十二月十五日起分五期繳付，放置地點為台
    北縣三重市○○路○段九一號五號附近，並定有附條件買賣契約書。乙○○僅支
    付頭期款二萬元，簽發本票六紙佯為支付分期款，致威肯公司陷於錯誤，由業務
    員甲○○，將鋼琴運至臺北縣三重市○○路○段九一號交予乙○○，詎其取得鋼
    琴後，所簽本票屆期退票，分期之款項亦未繳付，並將鋼琴遷出約定處所，致生
    損害於威肯公司。
二、案經威肯公司訴請臺灣板橋地方法院檢察署檢察官偵查起訴。
    理  由
一、訊據被告乙○○固坦承有向告訴人威肯公司以分期付款方式購買鋼琴未付款，然
    辯稱：伊有以電話跟告訴人之職員甲○○聯絡過，說伊五日時手頭不一定方便，
    請周先生八十九年一月五日一起來收，惟八十八年十二月二十日在三重重新橋下
    因通緝被捕，所以未能付款，鋼琴是伊買給伊老婆的，現在何處，伊也不知云云
    。惟查：右揭事實業據告訴人指訴綦詳，並有附條件買賣契約書一紙、本票六紙
    附卷可稽。證人甲○○於本院審理時證稱：被告買琴當天，我就送貨，並收二萬
    元現金及本票，十二月五日我有去收錢，鋼琴當時好像還在，沒有見到被告，被
    告沒有說手頭不方便要延期等語。告訴代理人丙○○於本院審理時指稱：我有去
    被告台北縣金山鄉老家找其母親，他母親有提供被告太太的電話給我，我與她聯
    絡時，她表示不知道被告有買鋼琴等語。足認被告係佯以買賣之方式，繳交頭期
    款取得鋼琴後，餘款均未給付，且將鋼琴遷移他處，顯見被告自始即無付款之意
    ，有為自己不法所有之意圖，所辯各節係事後卸責之詞，諉不足採，其犯行事證
    明確，洵甚認定。
二、核被告所為係犯刑法第三百三十九條第一項之詐欺取財罪及動產擔保交易法第三
    十八條之罪。而其係以訂立附條件契約後，將收受物品為方法，達成詐欺目的，
    二罪間有方法結果之牽連關係，應從一重之詐欺罪論處（參見司法院七十四年十
    月五日（74）廳刑一字第八三二號函復高等法院）。爰審酌被告犯罪之動機、目
    的、手段，犯罪時所受之刺激及其於假釋中再犯罪、品性、生活狀況、智識程度
    、犯罪所生之損害，及犯罪後態度、未能告訴人達成和解等一切情狀，量處如主
    文所之刑，以示懲戒。
三、移送併辦意旨略以：被告於八十八年八月六日五時三十分，在台北市○○○路二
    九三號二樓悅來旅社二０一號房內為警查獲，扣得身分證、駕照影本共八百一十
    六張及和信電訊行動電話申請表七十六張、ＳＩＭ卡十二張。被告供稱：身分證
    影本有的是用自己的身分證影印後，再用立可白塗去姓名年籍身分證字號後，再
    填上姓名及身分證字號（亂填）、年籍，再影印，有的則是於租車行之圾垃筒內
    找到的，再用這些身分證影本向和信電訊申請電話，再賣給不特定人士圖利，Ｓ
    ＩＭ卡約一千元至一千二百元，得到的錢都拿去花用了等語，因認被告涉有偽造
    文書、詐欺等犯行。惟被告涉嫌偽造身分證持以申請ＳＩＭ卡變賣得利所為詐欺
    、偽造文書犯行，與業經本院判處罪刑如前之買受鋼琴僅付頭期款之詐欺犯行，
    行為顯不相同，自非基於概括犯意之，與本案無裁判上一罪關係，本院無從併予
    審理，爰退回公訴人另行偵查，附此敘明。
據上論斷，應依刑事訴訟法第二百九十九條第一項前段，動產擔保交易法第三十八條
，刑法第三百三十九條第一項、第五十五條，罰金罰鍰提高標準條例第一條前段，判
決如主文。
本案經檢察官高俊申到庭執行職務
中      華      民      國    八十九    年      十      月     三十     日
                                      台灣板橋地方法院刑事第四庭
                                          法  官  王  敏  慧
右正本証明與原本無異
如不服本判決，應於判決送達後十日內，向本院提出上訴狀
                                          書記官  廖  美  紅
中      華      民      國  八十九    年      十一    月      三      日
附錄本案論罪科刑法條全文：
動產擔保交易法第三十八條
動產擔保交易之債務人，意圖不法之利益，將標的物遷移、出賣、出質、移轉、抵押
或為其他處分，致生損害於債權人者，處三年以下有期徒刑、拘役或科或併科六千元
以下之罰金。
刑法第三百三十九條
意圖為自己或第三人不法之所有，以詐術使人將本人或第三人之物交付者，處五年以
下有期徒刑、拘役或科或併科一千元以下罰金。
以前項方法得財產上不法之利益或使第三人得之者亦同。
前二項之未遂犯罰之。


司法院資訊處製作；財團法人民間司法改革基金會備份。
